臺灣宜蘭地方法院民事判決
110年度訴字第67號
原      告  王伯曦  
訴訟代理人  羅明宏律師
被      告  謝松根  
上列當事人間請求履行契約事件，本院於中華民國111年5月18日
言詞辯論終結，判決如下：    
　　主　文
被告應將坐落宜蘭縣○○鄉○○○段○○○地號土地，如附圖編號A所示
部分（面積八十四點一八平方公尺）辦理分割，及將坐落宜蘭縣
○○鄉○○○段○○○地號土地，如附圖編號B所示部分（面積四十六點
零六平方公尺）辦理分割，後將如附圖編號A、B所示部分土地所
有權移轉登記予原告。
訴訟費用由被告負擔。
　　事實及理由
壹、程序部分
    按「訴狀送達後，原告不得將原訴變更或追加他訴。但有下
    列各款情形之一者，不在此限：一、被告同意者。」「被告
    於訴之變更或追加無異議，而為本案之言詞辯論者，視為同
    意變更或追加。」民事訴訟法第255條第1項第1款、第2項分
    別定有明文。查原告起訴原聲明：被告應將坐落宜蘭縣○○鄉
    ○○○段000地號土地，分割土地面積約90平方公尺（實際面積
    及位置以地政事務所測量為準），並移轉所有權登記與原告
    所有（見本院卷第9頁），嗣於民國110年7月28日具狀變更
    其聲明為：被告應將坐落宜蘭縣○○鄉○○○段000地號土地，分
    割面積84.18平方公尺如附圖所示編號A；同段164地號土地
    ，分割面積46.06平方公尺如附圖所示編號B，並移轉所有權
    登記與原告所有（見本院卷第141頁）。查原告前述聲明之
    變更，係擴張應受判決事項之聲明，而被告於111年5月18日
    言詞辯論期日，對原告前揭聲明之變更，未表示任何異議即
    為本案之言詞辯論，揆諸前開說明，原告所為訴之變更，自
    應准許。
貳、實體部分　　　　
一、原告主張：原告之先人即訴外人王福藏與被告之先人即訴外
    人謝阿嬰前於68年7月4日簽訂買賣契約書（下稱系爭契約）
    ，由謝阿嬰出售其所有門牌號碼為宜蘭縣○○鄉○○路00號之房
    屋（下稱本案房屋）及其基地予王福藏，本案房屋所坐落之
    基地即宜蘭縣○○鄉○○○段000地號土地如附圖編號A所示及同
    段164地號土地（與同段165地號土地，下合稱系爭土地）如
    附圖編號B所示之部份，又謝阿嬰業已將本案房屋移轉予王
    福藏，然並未依約同步辦理系爭土地之分割及移轉登記，而
    原告為王福藏之繼承人，被告則為謝阿嬰之繼承人，自應繼
    受系爭契約之一切權利義務，為此，爰依兩造間買賣契約之
    約定，請求被告應將系爭土地分割出如附圖編號A、B所示之
    部份，再將該部分土地移轉登記與原告等語，並聲明：被告
    應將坐落宜蘭縣○○鄉○○○段000地號土地，分割面積84.18平
    方公尺如附圖所示編號A；同段164地號土地，分割面積46.0
    6平方公尺如附圖所示編號B，並移轉所有權登記與原告所有
    。
二、被告均同意原告主張之事實及請求之內容，對原告本件請求
    認諾。
三、按「當事人於言詞辯論時為訴訟標的之捨棄或認諾者，應本
    於其捨棄或認諾為該當事人敗訴之判決。」民事訴訟法第38
    4條定有明文。本件被告於本院言詞辯論期日就原告本件請
    求之訴訟標的為認諾（見本院卷第249-250頁），揆諸前揭
    規定，本院即應本於被告之認諾，為其敗訴之判決。從而，
    原告請求被告應辦理分割及移轉所有權如主文第1項所示，
    為有理由，應予准許。
四、訴訟費用負擔之依據：民事訴訟法第78條。
中　　華　　民　　國　　111 　年　　6 　　月　　15　　日
    　　　　　　　臺灣宜蘭地方法院民事庭
　　　　　　　　　　　　　審判長法　官  鄭貽馨
　　　　　　　　　　　　　　　　法  官　黃淑芳
　　　　　　　　　　　　　　　　法  官　張文愷
以上正本係照原本作成。
如對本判決上訴，須於判決送達後二十日之不變期間內，向本院
提出上訴狀（應附繕本）。
如委任律師提起上訴者，應一併繳納上訴審裁判費。
中　　華　　民　　國　　111 　年　　6 　　月　　15　　日
                                書記官  林仁修